【裁判字號】    97,簡上,1287
【裁判日期】    971223
【裁判案由】    傷害
【裁判全文】
臺灣板橋地方法院刑事判決            97年度簡上字第1287號
上  訴  人  臺灣板橋地方法院檢察署檢察官
被      告  甲○○
上列上訴人因傷害案件，不服本院97年度簡字第6378號，中華民
國97年9 月16日第一審判決（聲請簡易判決處刑案號：97年度偵
字第16571 號），提起上訴，本院管轄之第二審合議庭判決如下
︰
    主  文
上訴駁回。
    事實及理由
一、本案經本院審理結果，認第一審以被告甲○○所為係犯刑法
    第277 條第1 項之傷害罪，累犯，判處拘役三十五日，如易
    科罰金，以新臺幣（下同）一千元折算一日，其認事用法均
    無違誤，量刑亦屬妥當，應予維持，並引用第一審判決書記
    載之事實、證據及理由。
二、上訴意旨略以：被告甲○○多次毆打告訴人乙○○，本案發
    生後原與被告初步調解賠償十八萬元，然屆期被告並未依約
    攜頭期款五萬元到場和解，足認被告猶不知悔悟，犯後態度
    不佳，原審量刑顯屬過輕等語。
三、按本件被告於警詢及偵查中均為有罪之陳述，核與證人即告
    訴人乙○○於警詢及偵查中所為之證述相符，並有臺北縣立
    醫院驗傷診斷書一份附卷可稽，是被告傷害告訴人之犯行，
    堪以認定。原審依刑事訴訟法第449 條第1 項前段、第3 項
    、第454 條第2 項，刑法第277 條第1 項、第47條第1 項、
    第41條第1 項前段，刑法施行法第1 條之1 予以論罪科刑，
    其認事用法並無違誤。至量刑部分，原審審酌被告與告訴人
    原為男女朋友，因要求復合遭拒，竟憤而出手毆打告訴人之
    犯罪動機、目的、手段及告訴人因而受有頭皮挫傷、血腫及
    頸部挫傷、瘀傷等傷勢所生危害程度，暨被告犯罪後坦承犯
    行惟未能與告訴人達成和解等一切情狀，量處拘役三十五日
    ，如易科罰金，以新臺幣一千元折算一日，量刑亦屬妥適。
    上訴意旨雖執前揭理由認原審量刑過輕，惟按關於刑之量定
    ，係實體法上賦予法院得為自由裁量之事項，倘其未有逾越
    法律所規定之範圍，或濫用其權限，即不得任意指摘為違法
    。本件原審審酌被告上開各種情狀後所量定之刑期並無不當
    之處，業如前述，告訴人若認其損害未得填補，亦可另循民
    事途徑請求損害賠償，是本件上訴意旨為無理由，應予駁回
    。
四、本件被告經合法傳喚無正當之理由未於審判期日到庭，有送
    達證書及本院97年12月9 日審判筆錄各一份在卷可按，爰依
    刑事訴訟法第371 條規定，不待其陳述，逕行判決。
據上論斷，應依刑事訴訟第455 條之1 第1 項、第3 項、第368
條、第373 條、第371 條，判決如主文。
本案經檢察官吳宗光到庭執行職務。
中    華    民    國    97    年    12    月    23    日
                  刑事第十四庭  審判長法  官 李幼妃
                                      法  官 鄭燕璘
                                      法  官 張紹省
以上正本證明與原本無異。
本件不得上訴。
                                      書記官 周雅玲
中    華    民    國    97    年    12    月    23    日
附錄本案論罪科刑法條全文：
中華民國刑法第277條第1項
傷害人之身體或健康者，處三年以下有期徒刑、拘役或一千元以
下罰金。


司法院資訊處製作；財團法人民間司法改革基金會備份。
